【裁判字號】    98,再易,1
【裁判日期】    980420
【裁判案由】    聲請再審
【裁判全文】
臺灣宜蘭地方法院民事裁定               98年度再易字第1號
聲  請  人    甲○○
相  對  人    乙○○
上列當事人間聲請再審事件，聲請人對於本院97年度再易字第3
號確定裁定聲請再審，本院裁定如下：
    主    文
聲請駁回。
聲請費用新臺幣壹仟元由聲請人負擔。
    理    由
一、本件聲請意旨詳如附件所示。
二、聲請人係於民國98年1月5日收受本院97年度再易字第3號確
    定裁定，業經本院調取該案卷查閱屬實，聲請人於98年1月
    10日具狀對前開確定裁定聲請再審，有本件聲請狀上之本院
    收狀戳足憑，符合於30日內聲請再審之不變期間。
三、本件聲請人聲請對本院97年度再易字第3號民事裁定再審（
    見附件第1頁右上角），惟於理由中一併就本院97年度再易
    字第2號及96年度再易字第3號確定裁定聲明不服（見附件內
    文第1、2行）。但查，本院97年度再易字第3號乃聲請人就
    本院97年度再易字第2號、96年度再易字第3號裁定所為聲請
    再審不合法之確定裁定，故須本院97年度再易字第3號裁定
    確有再審事由，始須審究本院97年度再易字第2號及96年度
    再易字第3號裁定有否再審事由，應先敘明。
四、按聲請再審，依民事訴訟法第507條準用同法第501條第1項
    第4款之規定，應表明再審之理由。所謂表明再審理由，係
    指必須敘明確定裁定有何合於法定再審事由之具體情形而言
    ，否則其聲請即屬不合法，且毋庸命其補正，即得逕行駁回
    之（最高法院60年台抗字第688號、64年台聲字第76號判例
    意旨參照）。經查，聲請人固對本院97年度再易字第3號確
    定裁定聲請再審，並主張原裁定有民事訴訟法第496條第1項
    至13項（應係同條第1項第1至13款之誤植）之再審事由，惟
    審視聲請人所具再審理由，以：「特加於〈96年再易字3號
    〉及〈97年再易2號〉兩案中具體指明指摘說明補充民事訴
    訟法第507條1項及507-4項，為何法官發見等所證不斟酌，
    為何不移送再審被告者乙○○及林銘達共同侵權及侵占依民
    事及刑事共同起事，故意誣賴提供不足之虛證複丈成果圖共
    計虛證，為何不以賜於出庭對質及另開合議庭，為何該案已
    近6年未結局，主因是誤測及誤判審查及調查證據確為不當
    ，為何不照第496條第1項至13項中違犯條例，為何還在審理
    中提早開具不時（實）之〈民事判決確定明書〉。」云云。
    然而，聲請人於97年度再易字第3號一案中確實並未提出96
    年度再易字第2號裁定有何合於法定再審事由之具體情形，
    原審未予開庭調查，認定聲請人於該案中聲請再審不合法而
    駁回再審之聲請，於法核無不合。且聲請人前揭所述，乃針
    對本院94年度簡上字第30號確定判決之認定聲明不服或有所
    主張，難認已針對本院97年度再易字第3號所為之確定裁定
    敘明合於法定再審事由之具體情形。至其餘之陳述，與歷次
    再審之訴、再審聲請（即96年度再易字第3號、97年度再易
    字第2號）所執主張大致相同，更非屬對本院97年度再易字
    第3號之確定裁定所提出之具體再審事由，聲請人提起本件
    再審之聲請，並非合法。又本院97年度再易字第3號裁定既
    無再審事由，自亦毋庸審究97年度再易字第2號、96年度再
    易字第3號裁定有否再審事由。依據前揭之說明，其程式顯
    不合法，且無庸命其補正，應逕裁定駁回其本件聲請。
五、依民事訴訟法第507條、第502條第1項、第95條、第78條規
    定，裁定如主文。
中    華    民    國    98    年    4    月     20    日
                  臺灣宜蘭地方法院民事庭
                      審判長  法  官  林翠華
                              法  官  蔡仁昭
                              法  官  郭淑珍
正本與原本無異。
本件不得抗告。
中    華    民    國    98    年    4     月    20    日
                              書記官  林慶生


司法院資訊處製作；財團法人民間司法改革基金會備份。
